【裁判字號】    92,抗,115
【裁判日期】    920227
【裁判案由】    賭博等
【裁判全文】
臺灣高等法院刑事裁定                              九十二年度抗字第一一五號
    抗  告  人
    即  被  告  甲○○
                乙○○
右列抗告人因賭博等案件，不服台灣板橋地方法院中華民國九十年十二月二十日所為
之更正裁定（八十九年度易字第三八０八號），提起抗告，本院裁定如左：
    主  文
抗告駁回。
    理  由
一、原裁定以：按刑事判決文字，顯係誤寫，而不影響於全案情節與判決之本旨者，
    參照民事訴訟法第二百三十二條規定，原審法院得以裁定更正之，業經司法院大
    法官會議釋字第四三號解釋在案。本件原判決原本及其正本主文欄內關於沒收之
    記載，顯係誤寫，應更正為「扣案如附表編號一至六、八至十五、十七至二二、
    二五至二八、三十至四八所示之物均沒收」，因而依據刑事訴訟法第二百二十條
    為此裁定等語。
二、抗告意旨則以：原裁定將扣押物擴張，而增加之扣案物亦非供犯罪之物，此顯非
    誤寫，故該裁定顯非適法，爰聲請抗告云云。
三、經查：原審法院於九十年十一月二日以八十九年度易字第三八０八號判決，認扣
    案如判決附表編號三一至四七及扣案如判決附表編號一至六、九至十四、十八至
    二二（其中編號十九之寄珠卡計八百二十六張；編號二十九之寄分卡計六百三十
    九張、寄幣單計十四）、二五至二八、三十、四八所示之物，分別係當場賭博之
    器具及在兌換籌碼處之財物，均業據被告陳中驥等於警訊時供明在卷，不問屬於
    犯人與否，均應依刑法第二百六十六條第二項之規定宣告沒收。扣案如判決附表
    編號八、十五、十七所示之物，分別係被告甲○○、乙○○所有，供其與被告陳
    中驥等共同犯本件賭博罪所用之物，亦據被告甲○○、乙○○供明在卷，均應依
    刑法第三十八條第一項第二款之規定宣告沒收。至扣案如判決附表編號七、十六
    、二三、二四、二九所示之物，雖各係被告甲○○、乙○○、陳中驥所有，但均
    非供渠等共同犯本件賭博罪所用之物，復均非違禁物，因認尚無沒收之必要，故
    均不予宣告沒收。然因判決主文欄，原審卻將前開應沒收之物誤繕，而於九十年
    十二月二十日就上開誤繕情形為更正之裁定。查刑事裁判之正本送達後，發現原
    本與正本不符時，如係正本記載之主文（包括主刑及從刑）與原本記載之主文不
    符，而影響全案情節及判決本旨者，不得以裁定更正，應重行繕印送達，上訴期
    間另行起算。至若正本與原本不符之情形，如僅係文字誤寫而不影響全案情節與
    裁判之本旨，得以裁定更正之（最高法院七十一年二月九日刑事庭會議決議參照
    ），茲原審將諭知沒收之物，其誤繕者，爰為更正之裁定，並不影響全案情節，
    抗告人所執擴張所沒收之扣案物，容有誤會。至該等扣案物是否係供犯罪所用，
    係實體上應否沒收之爭執，應循上訴審程序解決，附此敘明。
四、綜上所述，本院認原裁定因主文欄內文字之顯然誤寫，惟不影響全案情節與裁判
    之本旨，依法為更正之裁定並無違誤。抗告人前開抗告意旨所陳，為無理由，應
    予駁回。
五、據上論結，應依刑事訴訟法第四百十二條裁定如主文。
中    華    民    國    九十二    年       二       月      二十七      日
                              臺灣高等法院刑事第三庭
    審判長法  官  張  連  財
                                        法  官  張  傳  栗
                                        法  官  黃  金  富
右正本證明與原本無異。
不得再抗告。
                                        書記官  江  采  廷
中      華      民      國    九十二    年    三        月       三     日


司法院資訊處製作；財團法人民間司法改革基金會備份。
